# 预付费用

提问人：qdzhengyang 时间：2019-10-24 06:30:14
我觉得在核算时还是在预付账款，只是在资产负债表应在非流动资产列示。
可以类比，应收账款超过 1 年，难道就不在应收账款科目中核算嘛。
顺便我也想问一下，超过 1 年以上的应收账款，在资产负债表中还是在应收账款项目中列示吗

回答人：chenyiwei
合同约定的收款期限距离发生日超过一年的，应列报为长期应收款。因客户原因逾期导致账龄超过一年的，仍然是流动资产，列应收账款。